臺灣高等法院刑事判決
111年度上訴字第2604號
上  訴  人  臺灣基隆地方檢察署檢察官
被      告  張漢洲



                   
　　　　　　　　　　
上列上訴人因被告洗錢防制法等案件，不服臺灣基隆地方法院11
1年度金訴字第118號，中華民國111年5月20日第一審判決（起訴
案號：臺灣基隆地方檢察署111年度偵緝字第156號、第157號）
，提起上訴，本院判決如下：
    主  文
上訴駁回。
    事  實
本件犯罪事實與原判決書事實欄（如附件）之記載相同，茲引用
之。
    理  由
壹、審理範圍
    按刑事訴訟法第348條於民國110年6月16日修正，同年月18
    日施行，修正施行前該條規定「上訴得對於判決之一部為之
    （第1項）；未聲明為一部者，視為全部上訴。對於判決之
    一部上訴者，其有關係之部分，視為亦已上訴（第2項）」
    ，修正施行後規定「上訴得對於判決之一部為之（第1項）
    。對於判決之一部上訴者，其有關係之部分，視為亦已上訴
    。但有關係之部分為無罪、免訴或不受理者，不在此限（第
    2項）。上訴得明示僅就判決之刑、沒收或保安處分一部為
    之（第3項）」，本件被告張漢洲經原審判決後，檢察官於1
    11年7月15日提起上訴繫屬本院（見本院卷第3頁），自應適
    用修正後之刑事訴訟法第348條。原審判處被告一般洗錢罪
    ，檢察官於本院審理程序中表示本案僅就量刑部分上訴（見
    本院卷第25、72頁），故本院以原審認定之犯罪事實及論罪
    為基礎，僅就原審判決量刑部分審理，先予敘明。
貳、駁回上訴之理由
一、檢察官上訴意旨以：原判決並未審酌因被告提供其本人之金
    融帳戶金融卡及密碼，供他人持為向被害人詐欺取財、洗錢
    ，幫助製造金流斷點，使被害人顏欣平損失共計新臺幣(下
    同)16萬231元，而被告至今仍未賠償被害人上開損失，亦無
    與被害人和解之意願等情，犯後態度不佳，毫無悔意，原審
    僅對被告諭知處有期徒刑2月，相較於被害人受損之結果，
    量刑似嫌過輕，非酌量加重被告刑度，不足以收刑法一般預
    防之效，請求撤銷原判決，改判較重刑度等語。
二、按刑之量定，為求個案裁判之妥當性，法律賦予法院裁量之
    權，量刑輕重，屬為裁判之法院得依職權自由裁量之事項，
    苟其量刑已以行為人之責任為基礎，並斟酌刑法第57條各款
    所列情狀，在法定刑度內，酌量科刑，如無偏執一端，致明
    顯失出失入情形，上級審法院即不得單就量刑部分遽指為不
    當或違法。本件原審判決於量刑時，已依行為人之責任為基
    礎，並審酌刑法第57條各款所列情形，予以綜合考量，既未
    逾越法定刑度，亦未濫用裁量權限，於法並無不合。又本件
    被告於本院審理中，業已攜帶6萬元，表示欲賠償告訴人，
    惟因告訴人未到庭而無法交付（見本院卷第73頁），堪認被
    告並非無意賠償。又本件雖係交付帳戶金融卡與他人使用，
    致生告訴人等損失，惟本件尚乏證據足證被告提領或保有告
    訴人等遭詐騙之款項，是難以被告未賠償告訴人所受全部損
    失，即遽認其犯後態度不佳，是檢察官上訴並無理由，應予
    駁回。
據上論斷，應依刑事訴訟法第368條，判決如主文。
本案經檢察官陳怡龍、陳筱蓉提起公訴，檢察官陳宜愔提起上訴
，檢察官朱婉綺到庭執行職務。
中　　華　　民　　國　　111 　年　　9 　　月　　28　　日
                  刑事第八庭    審判長法　官 陳世宗
                                      法　官 吳勇毅
                                      法　官 呂寧莉
以上正本證明與原本無異。
如不服本判決，應於收受送達後20日內向本院提出上訴書狀，其
未敘述上訴之理由者並得於提起上訴後20日內向本院補提理由書
（均須按他造當事人之人數附繕本）「切勿逕送上級法院」。
                                      書記官 賴資旻
中　　華　　民　　國　　111 　年　　9 　　月　　28　　日
附件：原判決犯罪事實
    「張漢洲可預見金融機構帳戶係個人理財之重要工具，為個
    人財產、信用之重要表徵，如交予他人使用，有供作財產犯
    罪用途之可能，而犯罪者取得他人金融卡(含密碼)之目的，
    在於取得贓款及掩飾犯行不易遭人追查，對於提供帳戶雖無
    引發他人萌生犯罪之確信，但仍以縱若前開取得帳戶之人利
    用其帳戶持以詐欺取財，或掩飾、隱匿特定犯罪所得而洗錢
    ，亦不違背其本意之幫助犯意，於民國110年7月13日16時44
    分許前某時，將其所申辦之郵局帳戶（帳號000-0000000000
    0000，下稱郵局帳戶）之金融卡（連同密碼）交付予真實姓
    名、年籍不詳之人。該不詳之人所屬犯罪集團，意圖為自己
    不法之所有，基於詐欺取財之犯意，分別於附表所示之時間
    、詐騙方式，致附表所示之顏欣平、簡維廷陷於錯誤，依指
    示匯款至上開郵局帳戶內，旋即遭提領，製造金流斷點，以
    掩飾、隱匿上開詐欺犯罪所得之去向。」